臺灣士林地方法院民事裁定
111年度小上字第5號
上  訴  人  房春龍  000000000000000
被上訴人    華南產物保險股份有限公司00000000
法定代理人  陳文智  
上列當事人間侵權行為損害賠償事件，上訴人對於中華民國110
年8月31日本院士林簡易庭110年度士小字1324號第一審判決，提
起上訴，本院裁定如下：
    主  文
上訴駁回。
第二審訴訟費用新臺幣壹仟伍佰元由上訴人負擔。
    理  由
一、按關於請求給付金錢或其他代替物或有價證券之訴訟，其標
    的金額或價額在新臺幣（下同）10萬元以下者，適用小額程
    序；次按對於小額訴訟之第一審裁判之上訴，非以其違背法
    令為理由不得為之，民事訴訟法第436 條之8 第1 項、第43
    6 條之24第2 項分別定有明文。又按上訴狀內應記載上訴理
    由，表明下列各款事項：㈠原判決所違背之法令及其具體內
    容。㈡依訴訟資料可認為原判決有違背法令之具體事實，同
    法第436 條之25亦定有明文。亦即上訴狀應就第一審判決如
    何違背法令為具體之指摘，並揭示該法規之條項或其內容，
    若係成文法以外之法則，應揭示該法則之旨趣，倘為司法院
    解釋，則應揭示該解釋之字號或其內容，或揭示如何當然違
    背法令之事實，上訴狀如未依此項方法表明者，即難認為已
    對第一審判決之違背法令有具體之指摘。
二、經查，本件訴訟標的金額為10萬元以下，原審乃依小額訴訟
    程序審理，而上訴人對於該小額訴訟第一審判決不服，於民
    國110 年9 月22 日提出上訴，有本院士林簡易庭收狀章戳
    印文可稽（見本院卷第18頁）。上訴意旨略以：伊駕駛的車
    輛在等交通號誌時滑行碰撞到車號000-0000號汽車，修理時
    未通知伊到場，也沒提出車損照片，該車零件為舊品豈能用
    新零件修理，頂多換一個舊保險桿，修車費1萬9,000元實屬
    過高，應請當天處理的交通警察提供照片等語。經核並未具
    體指出原判決所違背之法令、法則或司法院解釋之字號或具
    體內容為何，亦未表明原判決有何合於民事訴訟法第469 條
    第1款至第5款當然違背法令，及依訴訟資料可認為原判決有
    違背法令之具體事實，揆諸首揭規定及說明，即難認其上訴
    為合法，應予駁回，並確定如主文所示金額之訴訟費用由上
    訴人負擔。
三、據上論結，依民事訴訟法第436 條之32第1 項、第2 項、第
    444 條第1 項、第95條、第78條、第436條之19第1 項，裁
    定如主文。
中　　華　　民　　國　　111 　年　　1 　　月　　12　　日
                  民事第四庭審判長法  官  黃欣怡
　　　　　　　　　　　　　　  　  法  官  林大為
　　　　　　　　　　　　　　　    法  官  絲鈺雲
以上正本係照原本作成。
本件裁定不得抗告。
中　　華　　民　　國　　111 　年　　1 　　月　　12　　日
                                  書記官  楊家玲